【裁判字號】    97,訴,4102
【裁判日期】    971125
【裁判案由】    違反槍砲彈藥刀械管制條例
【裁判全文】
臺灣臺中地方法院刑事判決      九十七年度訴字第四一０二號
公  訴  人  臺灣臺中地方法院檢察署檢察官
被      告  乙○○
                    （另案在臺灣臺中監獄臺中分監執行中）
上列被告因違反槍砲彈藥刀械管制條例案件，經檢察官提起公訴
（九十七年度偵字第一八七六六號），由本院合議庭裁定依簡式
審判程序審理判決如下：
    主    文
乙○○未經許可，寄藏子彈，累犯，處有期徒刑柒月，併科罰金
新臺幣陸萬元，罰金如易服勞役，以新臺幣壹仟元折算壹日。扣
案之制式子彈參顆均沒收之。
    事    實
一、乙○○前曾於民國九十五年九月四日，因施用第一、二級毒
    品案件，經臺灣高等法院臺中分院以九十五年度上訴字第一
    四三０號分別判處有期徒刑八月、四月，應執行有期徒刑十
    一月確定；又於九十六年一月十五日，因違反槍砲彈藥刀械
    管制條例案件，經本院以九十五年度訴字第三一八四號判處
    有期徒刑九月，併科罰金新臺幣二萬元（得易服勞役）確定
    ，上開三罪之有期徒刑部分，嗣復經本院以九十六年度聲減
    字第二二二六號分別裁定減刑，並定應執行刑為有期徒刑九
    月又十五日（得易科罰金）確定，並已於九十六年七月十六
    日執行完畢。其明知非經主管機關之許可，不得寄藏、持有
    具殺傷力之列管子彈，於八十七年年中某日，在臺中市○○
    路附近，因年籍不詳、自稱「劉振源」之成年男子，委託其
    代為保管而交付具殺傷力之制式子彈四顆（均係口徑九ｍｍ
    之制式子彈）之際，竟基於未經許可，寄藏子彈之犯意，未
    經許可而將前開制式子彈四顆加以收受代為保管，並藏放在
    其位於南投縣水里鄉○○村○○街五十號住處內。迄九十七
    年八月九日，其將上開未經許可而寄藏之制式子彈四顆放置
    在身上，並於同日上午十一時許，駕駛車牌號碼五七七七─
    ＧＺ號自小客車，行經臺中市○區○○路二五八號前遇警盤
    查，乃為警在其身上起出上開具殺傷力之制式子彈四顆（鑑
    驗時經採樣一顆試射）扣案。
二、經臺中市警察局第一分局報請臺灣臺中地方法院檢察署檢察
    官偵查起訴，由本院裁定依簡式審判程序審理。
    理    由
一、訊據被告乙○○對於上揭事實坦承不諱，又扣案之子彈四顆
    經送內政部警政署刑事警察局鑑驗之結果，認均係具口徑九
    ｍｍ之制式子彈，經採樣一顆試射，可擊發，認具殺傷力一
    節，有該局九十七年九月十二日刑鑑字第０九七０一二五二
    三三號「槍彈鑑定書」一份在卷可考，並有上開具殺傷力之
    制式子彈四顆（其中一顆於鑑驗時經取樣試射）扣案可憑。
    此外，復有查獲員警製作之職務報告一件及照片六幀在卷可
    佐，本件事證明確，被告犯行洵足認定。
二、核被告所為，係犯槍砲彈藥刀械管制條例第十二條第四項之
    未經許可，寄藏子彈罪（被告取得上開具殺傷力之制式子彈
    四顆，係基於為「劉振源」保管藏放之意思而收受一節，已
    據被告於本院審理時陳明在卷，是被告所為，自應成立前開
    未經許可，寄藏子彈罪。公訴人認被告係犯未經許可，持有
    子彈之罪，容有誤會；惟未經許可，寄藏子彈與未經許可，
    持有子彈之罪，均屬槍砲彈藥刀械管制條例第十二條第四項
    之同條項之罪名，故無庸變更起訴法條，併此敘明）。被告
    以寄藏之意思而持有上開子彈，其持有子彈之行為，係其寄
    藏行為之當然結果，不再論以未經許可持有子彈罪。又按寄
    藏子彈之行為，係屬繼續犯，寄藏期間均屬行為之繼續（參
    照最高法院八十八年度第八次刑事庭會議決議），是被告上
    開所犯未經許可，寄藏子彈之最後犯罪時間即九十七年八月
    十一日上午十一時許為警查獲之時，既已在九十四年二月二
    日修正公布之刑法，自九十五年七月一日起生效施行之後，
    自不生比較新舊法之問題，應逕適用現行刑法之相關規定。
    再被告前曾於九十五年九月四日，因施用第一、二級毒品案
    件，經臺灣高等法院臺中分院以九十五年度上訴字第一四三
    ０號分別判處有期徒刑八月、四月，應執行有期徒刑十一月
    確定；又於九十六年一月十五日，因違反槍砲彈藥刀械管制
    條例案件，經本院以九十五年度訴字第三一八四號判處有期
    徒刑九月，併科罰金新臺幣二萬元（得易服勞役）確定，上
    開三罪之有期徒刑部分，嗣復經本院以九十六年度聲減字第
    二二二六號分別裁定減刑，並定應執行刑為有期徒刑九月又
    十五日（得易科罰金）確定，並已於九十六年七月十六日執
    行完畢，有臺灣臺中地方法院檢察署刑案資料查註紀錄表及
    臺灣高等法院被告全國前案紀錄表各一份在卷可考，其上開
    故意所犯之寄藏子彈之繼續行為之終了，在上開有期徒刑執
    行完畢後五年以內，為累犯，應依刑法第四十七條第一項之
    規定加重其刑（最高法院三十三年上字第一五七七號判例意
    旨參照）。爰審酌被告之素行、犯罪之動機、目的、未經許
    可，寄藏殺傷力強大之制式子彈四顆之犯罪手段、寄藏之期
    間非短、對社會治安所造成之危害及犯罪後坦承犯行之態度
    等一切情狀，量處如主文所示之刑，並就併科罰金部分諭知
    易服勞役之折算標準，以示懲儆。
三、扣案於鑑驗時未經試射之具有殺傷力之制式子彈三顆，均為
    違禁物，爰均依刑法第三十八條第一項第一款規定併予宣告
    沒收之。至扣案之另一顆經鑑驗試射之制式子彈，因於射擊
    後僅剩餘彈殼，而已失其子彈之結構及性能，不具殺傷力，
    堪認已非屬違禁物，爰不予宣告沒收之；又被告為警查獲時
    ，警方另查扣之注射針筒一支、吸食器一支、行動電話二支
    、行動電話門號晶片卡二枚等物，均與本案無關一節，已據
    被告於本院審理時陳明，依從刑依附於主刑之原則，自均無
    法於本案併為處理宣告沒收，併此敘明。
據上論斷，應依刑事訴訟法第二百七十三條之一第一項、第二百
九十九條第一項前段，槍砲彈藥刀械管制條例第十二條第四項，
刑法第十一條前段、第四十七條第一項、第四十二條第三項、第
三十八條第一項第一款，判決如主文。
本案經檢察官甲○○到庭執行職務
中    華    民    國  九十七  年  十一    月  二十五  日
                  刑事第十五庭  法  官  李雅俐
以上正本證明與原本無異。
如不服本判決應於收受判決後10日內向本院提出上訴書狀，並應
敘述具體理由；其未敘述上訴理由者，應於上訴期間屆滿後20日
內向本院補提理由書（均須按他造當事人之人數附繕本）「切勿
逕送上級法院」。
                                書記官  莊金屏
中    華    民    國  九十七  年  十一    月  二十五  日
附錄論罪科刑法條：
槍砲彈藥刀械管制條例第十二條第四項：
未經許可，持有、寄藏或意圖販賣而陳列子彈者，處五年以下有
期徒刑，併科新臺幣三百萬元以下罰金。


司法院資訊處製作；財團法人民間司法改革基金會備份。
